臺灣基隆地方法院基隆簡易庭小額民事判決
110年度基小字第2333號
原      告  吳汶真  

訴訟代理人  李靖偉  
被      告  王宗仁  


上列當事人間請求損害賠償事件，本院於民國110年12月2日言詞
辯論終結，判決如下：
    主  文
被告應給付原告新臺幣壹萬參仟壹佰元，及自民國一百一十年十
一月二十六日起至清償日止，按週年利率百分之五計算之利息。
原告其餘之訴駁回。
訴訟費用新臺幣壹仟元，由被告負擔新臺幣參佰元，餘由原告負
擔。
本判決原告勝訴部分得假執行，但被告如以新臺幣壹萬參仟壹佰
元為原告預供擔保，得免為假執行。
原告其餘假執行之聲請駁回。
    事實及理由
一、程序事項：被告經本院合法通知，未於最後言詞辯論期日到
    場，核無民事訴訟法第386條所列各款之情形，爰依同法第4
    36條第2項、第385條第1項前段之規定，准到場之原告訴訟
    代理人聲請，由其一造辯論而為判決。
二、原告起訴主張略以：被告係於民國110年5月16日14時33分許
    ，駕駛8309-HC號自用小客貨車，沿台62線往暖暖方向行駛
    ，行經新北市瑞芳區台62線14.3公里處，因車輛輪胎鬆脫，
    砸中原告所有之1215-Q3號自用小客車（下稱系爭小客車）
    ，致系爭小客車受損，原告因而支出修繕費用計新臺幣（下
    同）43,700元（工資部分計9,700元、零件部分計34,000元
    ）。爰依民法第184條第1項前段、第2項、第191條之2之規
    定，提起本訴，請求被告賠償系爭小客車之修理費用，因而
    聲明：被告應給付原告43,700元，及自起訴狀繕本送達翌日
    起至清償日止，按週年利率百分之5計算之利息；願供擔保
    請准宣告假執行。
三、被告經本院合法通知，未於言詞辯論期日到場，亦未提出書
    狀作何聲明或陳述，以供本院審酌。
四、本院之判斷：
　㈠本件原告主張之上開事實，業據原告提出系爭小客車之交修
    單、估價單及新北市政府警察局道路交通事故當事人登記聯
    單等件為證，並經本院依職權調取本件交通事故資料附卷可
    佐；且被告經本院合法通知，未到庭爭執，亦未提出書狀表
    明證據或有利於己之答辯以供審酌，本院綜合上開證據調查
    結果，堪認此部分之事實係為真實。
　㈡按行車前應注意之事項，應詳細檢查方向盤、煞車、輪胎、
    燈光、雨刮、喇叭、照後鏡及依規定應裝設之行車紀錄器、
    載重計、轉彎及倒車警報裝置、行車視野輔助系統等，須是
    否確實有效。道路交通安全規則第89條第1項第1款定有明文
    。又上開規定旨在保障公眾行車安全，核屬保護他人之法律
    ，倘有違反，即應推定為有過失（民法第184條第2項規定參
    照）。本件被告於旨揭時、地，因未疏未注意將其駕駛之車
    輛備胎鎖緊，以致該車輛之備胎鬆脫致碰撞行經該處之系爭
    小客車，使系爭小客車受有車體損害，則被告自係明確違反
    道路交通安全規則之相關規定，其有過失甚明；又被告既違
    反交通法規以致碰撞系爭車輛，則被告之過失行為與系爭車
    輛之車體損害間，自有相當因果關係存在。第按因故意或過
    失，不法侵害他人之權利者，負損害賠償責任；汽車、機車
    或其他非依軌道行駛之動力車輛，在使用中加損害於他人者
    ，駕駛人應賠償因此所生之損害，民法第184條第1項前段、
    第191條之2前段亦有明定；本件被告既有過失，其過失行為
    與系爭車輛之車體損害復有相當因果關係，則被告自應依法
    對系爭小客車之所有人即原告負損害賠償責任。
　㈢按負損害賠償責任者，除法律另有規定或契約另有訂定外，
    應回復他方損害發生前之原狀；第1項情形，債權人得請求
    支付回復原狀所必要之費用，以代回復原狀，民法第213條
    第1項、第3 項定有明文。再按物被毀損時，被害人除得依
    民法第196條請求賠償外，並不排除民法第213條至第215條
    之適用。依民法第196條請求賠償物被毀損所減少之價額，
    得以修復費用為估定之標準，但以必要者為限（例如：修理
    材料以新品換舊品，應予折舊）。被害人如能證明其物因毀
    損所減少之價額，超過必要之修復費用時，就其差額，仍得
    請求賠償（最高法院77年度第9次民事庭會議決議㈠參照）。
    查原告主張系爭車輛之修復費用，依前揭交修單及估價記載
    之總金額為43,700元(工資9,700元、零件34,000元)，而系
    爭小客車出廠年月為100年9月，不知其確切之出廠日期，推
    定系爭車輛為100年9月15日出廠，而以100年9月15日為計算
    折舊之基準。至110年5月16日案發之日止，依營利事業所得
    稅查核準則第95條第6款規定：「固定資產提列折舊採用定
    率遞減法者，以1年為計算單位，其使用期間未滿1年者，按
    實際使用之月數相當於全年之比例計算之，不滿1月者，以
    月計」之方法計算結果，使用之時間應以9年9月計，其車輛
    及附加零件已有折舊，應將折舊部分予以扣除。自用小客車
    之耐用年數為5年，依定率遞減法每年折舊千分之369，則原
    告請求之修理費中材料即零件費用34,000元，依上開標準計
    算折舊後，原告所得請求之材料費用為3,400元（計算式：3
    4,000×10％＝3,400元，元以下四捨五入，下同），加計其餘
    不應折舊之工資費用9,700元，則修復系爭車輛之必要費用
    應為13,100元。
五、綜上所述，原告基於侵權行為之法律關係，請求被告給付13
    ,100元，及自起訴狀繕本送達之翌日即110年11月26日起至
    清償日止，按週年利率百分之5計算之利息，為有理由，應
    予准許。逾此範圍之請求，為無理由，應予駁回。
六、本件係適用小額訴訟程序所為被告敗訴之判決，依民事訴訟
    法第436條之20規定，就原告勝訴部分依職權宣告假執行。
    並依職權宣告被告預供擔保得免為假執行。至於原告敗訴部
    分，其假執行之聲請已失所附麗，併予駁回。
七、訴訟費用即第一審裁判費1,000元，由被告負擔300元（計算
    式：1,000元×13,100元/43,700元＝300元，元以下四捨五入
    ），餘由原告負擔。
八、據上論結，本件原告之訴為一部有理由、一部無理由，依民
    事訴訟法第436條之23、第436條之19第1項、第436條之20、
    第436條第2項、第385條第1項前段、第79條、第87條第1項
    、第392條第2項，判決如主文。
中　　華　　民　　國　　110 　年　　12　　月　　16　　日
                  基隆簡易庭法  官  周裕暐
以上正本係照原本作成。
對於本件判決如有不服，應於收受送達後20日內向本院提出上訴
書狀，上訴於本院合議庭，並按他造當事人之人數附具繕本。
當事人之上訴，非以判決違背法令為理由不得為之，上訴狀應記
載上訴理由，表明下列各款事項：
(一)原判決所違背之法令及其具體內容。
(二)依訴訟資料可認為原判決有違背法令之具體事實。
如委任律師提起上訴者，應一併繳納上訴審裁判費。
中　　華　　民　　國　　110 　年　　12　　月　　16　　日
                            書記官　謝佳妮